【裁判字號】    91,易,502
【裁判日期】    920122
【裁判案由】    竊盜
【裁判全文】
臺灣臺北地方法院刑事判決                          九十一年度易字第五二號
    公  訴  人  臺灣臺北地方法院檢察署檢察官
    被      告  乙○○  男  四.
右列被告因竊盜案件，經檢察官聲請簡易判決處刑（九十年度偵字第一三六六九號）
，本件認不宜以簡易判決處刑，改依通常程序審理，本院判決如左：
    主  文
乙○○共同連續逾越安全設備竊盜，處有期徒刑拾月。
    事  實
一、乙○○前有竊盜、偽造文書、懲治盜匪條例、搶奪等多項前科紀錄，於民國八十
    一年間因懲治盜匪條例等案件，定應執行刑有期徒刑九年六月，嗣減刑為五年二
    月二十九日，指揮書執行完畢日期九十三年二月十四日，仍在假釋付保護管束期
    間。猶不知悔改，與丁○○（另案由臺灣士林地方法院審理中）共同基於意圖為
    自己不法所有之概括犯意聯絡，先於九十年六月二日凌晨某時許，由乙○○駕駛
    Ｅ七—三一一八號自用小客車搭載丁○○，至臺北市○○路○段三二七號三越茶
    行，渠等以將窗戶上之冷氣機推入室內之方式，由丁○○自冷氣口逾越安全設備
    進入夜間無人居住之三越茶行店內，竊取甲○○所有或保管之臺灣銀行忠孝分行
    存摺一本、中國信託商業銀行存摺一本、臺北區中小企業銀行雙園分行存摺一本
    、臺北銀行忠孝分行存摺四本、臺北市銀行忠孝分行外匯存摺二本、郵政存簿儲
    金簿一本、華泰商業銀行存摺四本、臺北市第二信用合作社存摺七本、臺北市第
    二信用合作社代收票據送件簿二本、萬泰商業銀行存摺一本、中華民國護照及台
    胞證各三本（甲○○、林玉娟、王啟丞）、馬來西亞簽證一張、EQ─1842號行車
    執照一張、雙鶴企業公司直銷證二張、臺灣大學附設醫學院掛號證一張、中國信
    託商業銀行VISA卡一張（卡號：0000000000000000）、中國信託商業銀行金融卡
    一張（卡號：0000000000000）、華泰商業銀行古亭分行支票一張(票號：AA0000
    000 ）、現金新台幣四萬元、人民幣三千五百元、日幣七萬元、韓幣十七萬元、
    美金四百五十元、紀念幣八十個（價值八百元）、紀念銀幣（價值一萬元）、手
    提電腦一台、茶葉二百斤、茶具（價值三十萬元）、中國信託商業銀行VISA卡一
    張（卡號：0000000000000000）等物。復於同年月十一日十二時許，循同一模式
    ，由乙○○駕駛前揭車輛，搭載丁○○前往臺北市○○街新生國小，並推由丁○○潛入該校行竊，乙○○則駕車在外等候把風，丁○○潛入後即至該校美勞專用
    教室，趁四下無人之際，竊取該校老師戊○○所有之皮夾一個（內含戊○○駕照
    、健保卡、華信銀行、台新銀行、富邦銀行信用卡各一張、捷運卡三張（價值一
    千五百元）、公車卡二張（價值六百元）、輕機車行照一張、現金九百元）等物
    ，得手後，正欲離去之際，為埋伏之員警當場查獲，並扣得戊○○所有之皮包、
    在丁○○之住處扣得偽造汽車駕照、行動電話、筆記型電腦、茶葉、外幣、戒指
    、中華民國國民身分證四張等物，另外在乙○○所駕駛之前揭車輛，起出男用皮
    鞋一雙、茶葉十二包（半斤裝）、T字型起子、活動板手、固定板手、斜型鉗子?
    豪什_子、麻布手套、行動電話等物。
二、案經臺北市政府警察局大安分局報告臺灣臺北地方法院檢察署檢察官偵查聲請簡
    易判決處刑。
    理  由
一、訊據被告乙○○對於右揭事實矢口否認犯行，辯稱：我沒有參與，只載過丁○○
    一次，丁○○偷得茶葉後，才叫我去載他。凌晨四、五點他打電話給我說有一些
    東西要我幫他載，我在青年公園中華路麥當勞載他，只有丁○○一人，他說茶葉
    是朋友的，因他車子壞了，所以請我載。六月十日丁○○車子還沒有修好，他打
    電話叫我載他到新生南路金華國中找朋友，丁○○下車後，警察就把我車子攔下
    。警方先寫好筆錄，叫我照筆錄念，警察有刑求我，撞我的身體，但沒有傷，被
    打就白被打，沒有辦法證明。扣案物茶葉、皮鞋、小螺絲起子是我的，其他的不
    是我的。茶葉我放在後車廂好幾天，也沒有分得現金云云。惟查：
（一）右揭事實，業據被告乙○○於警訊中供述：（問：警方在你車內查獲之茶葉、
      工具、行動電話你作何解釋？茶葉是我跟「阿奎」一起去偷的，工具、行動電
      話是「阿奎」放在我的車內，而行動電話是「阿奎」拿給我作為聯絡工具。「
      阿奎」就是丁○○。（問：九十年六月二日臺北市○○路○段三二七號三越茶
      行是否是你行竊的？）是我跟「阿奎」丁○○一起去偷的，當時我在外面負責
      搬東西到我的車子內。我分得現金三千多元，及茶葉十幾包。（問：九十年五
      月二十一日臺北市○○路○段一八四號河堤國小及五月二十三日大安國小停車
      場是否是你行竊的？）不是我。（問：九十年六月十一日十二時臺北市○○○
      路○段三十六號新生國小之失竊案是否是你與「阿奎」丁○○一起行竊的？）
      不是我，是「阿奎」進去偷的。我六月十一日十二時在新生國小後面我的車子
      內等「阿奎」。（問：你與丁○○共犯下多少竊案？）只有中華路茶行那件，
      其他的我不知道等語甚明在卷，核與另案被告丁○○於警訊中之供述：（問：
      你何時開始與乙○○一起犯案？）九十年五月中開始與他作案，我與他做過一
      次。（問：九十年六月二日你是否有去臺北市○○路○段三二七號三越茶行內
      竊取茶行內財物？一共幾個人一起作案？）有的，我與乙○○一起作案，當時
      我與乙○○破壞冷氣口進入竊取財物。（九十年六月十一日你是否有到臺北市
      ○○○路二段三十六號新生國小內竊取戊○○皮包內財物？是乙○○帶我到該
      學校後，由我進入學校行竊等語（詳九十年六月十一日警訊筆錄）大致相符。
（二）證人即被害人甲○○於警訊中指稱：查獲之贓物，茶葉一袋二十五斤，烏龍茶
      十二包（半斤裝）... 都是我的，九十年六月二日九時許發現失竊等語（九十
      年六月十一日警訊筆錄）；於本院調查時亦證稱：小偷從店後面的冷氣口進去
      ，他把冷氣機往前推，剛好掉在文書櫃上面，如果力氣夠大的話，用手推就可
      以，不需要使用工具。三越茶行店內晚上沒有住人。兩道鐵門沒有毀損等語（
      本院九十一年五月二十九日筆錄）。參以被害人甲○○經營之三越茶行失竊之
      茶葉重達二百斤，數量體積龐大，若無被告乙○○提供車輛，要無可能輕易搬
      運離去，被告丁○○又如何將此重物搬至青年公園，且在被告乙○○駕駛之車
      號Ｅ七—三一一八號自用小客車內扣得茶葉十二包（半斤裝），益證被告乙○○、丁○○於警訊中供述之情節大致相符，應堪採信。
（三）又另案被告丁○○於檢察官及本院第一次調查時雖供稱：只有我一人去偷，無
      人把風，乙○○不知道。（問：六月二日偷三越茶行，六月十一日偷新生國小
      ，林某知情？）他載我去，我偷的東西放我身上他不知道，茶葉放他車上，我
      有說要給他一點好處。他都不知道我去幹什麼；乙○○要向我借錢，我騙他開
      車過來，我有給他一些茶葉，茶葉是送他的云云（本院九十一年五月二十九日
      筆錄）。惟被另案被告丁○○於本院調查時復改供稱：三越茶行是一個朋友叫
      阿久偷的，我沒有去。（問：為何會在新生國？）因簡德棧約我，被告先載我
      到國小，側門我下車，沒有看到簡德棧的車子我就叫被告沿著金華街走，新生
      國小也是阿久做的，阿久把一個小皮夾交給我，我就打電話叫乙○○開車過來
      云云（本院九十一年六月十一日筆錄），丁○○就其本身是否有參與竊盜三越
      茶行、新生國小之犯行，先後供述不一，顯見其於檢察官及本院調查時供述被
      告乙○○沒有參與等情，應係迴護被告之詞，不足採信。
（四）至被告乙○○辯稱遭刑求，警訊筆錄不實在等情，業經證人即查獲警員丙○○
      證稱：我們不可能對被告（指乙○○）刑求，若有刑求，他偷學校的部分也應
      該承認等語（本院九十一年五月二十九日筆錄）及證人即查獲警員林丁杉證稱
      ：我是問乙○○的筆錄，他說茶葉部分是他與丁○○一起做，其他部分他都否
      認。在警局、派出所都沒有刑求乙○○，我們抓到乙○○後就直接帶到分局三
      組訊問，訊問乙○○時我全程都在，筆錄是我問的，也是他自由意識所為，沒
      有刑求。筆錄訊問前都不知道案情，不可能事先做好，我們都是依照事實來記
      錄，被告也是看過之後才簽名，如果他有要求改筆錄，我們也會按照他要求來
      改筆錄等語（本院九十二年一月八日筆錄）。再查警訊筆錄，被告乙○○於警
      訊中僅坦承三越茶行部分之犯行，否認其餘竊盜犯行，倘被告乙○○有遭受刑
      求，則其為何僅承認小部分之犯行，而否認大部分犯行。況被告乙○○於移送
      檢察官訊問時並未為刑求之抗辯，有九十年六月十一日檢察官訊問筆錄一份在
      卷可查，且其於當日即經檢察官准以三萬元具保在外，以被告有多次刑案前科
      紀錄，其對自白犯罪之法律效果及重要性應知之甚明，豈有依警員指示按照筆
      錄覆誦，於檢察官訊問時亦不提出抗辯之理，況其既經具保在外，如其遭受刑
      求受有傷害，焉有不就醫驗傷以求日後訴訟作為有利於己之證據之可能，此外
      ，被告乙○○亦無法提出任何傷害診斷證明書，是被告乙○○辯稱其遭受刑求
      ，警訊筆錄不實在云云，顯係其畏罪卸責之詞，不足採信。
（五）此外，復有前揭犯罪事實欄所載之茶葉、外幣、證件、工具等物扣案，及被害
      人甲○○、戊○○出具之贓物認領保管收據各一紙附卷可資佐證，是被告乙○○辯稱其不知情云云，應屬事後卸責之詞，難以採信，本件事證明確，被告犯
      行，堪以認定。
二、核被告乙○○第一次竊盜犯行，係犯刑法第三百二十一條第一項第二款之加重竊
    盜罪；其第二次竊盜犯行，係犯刑法第三百二十條第一項之竊盜罪。被告與丁○○二人共同基於犯意之聯絡及行為之分擔，為共同正犯。其先後二次竊盜犯行，
    時間緊接，觸犯基本構成要件相同之罪名，應係基於概括犯意為之，應依刑法第
    五十六條連續犯之規定，以一罪論並加重其刑。又被告現在假釋期間，有台灣高
    等法院檢察署刑案紀錄檢覆表及台灣台東監獄泰源分監九十一年十一月五日函各
    一份在卷可查，並非累犯，公訴人認應依累犯之規定加重其刑，尚有誤會，附此
    敘明。爰審酌被告已有多次刑案紀錄，素行非佳，足認其前次刑之執行，未能收
    警惕之效，本件犯罪所得，對被害人所生之危害，犯罪後否認犯行等一切情狀，
    量處如主文所示之刑，以示懲儆。至被害人甲○○、戊○○所有之扣案物品，非
    被告所有，且已發還被害人，及在被告駕駛之小客車內扣得之男用皮鞋一雙、T
    字型起子二把、活動板手四把、固定板手二把、斜型鉗子二把、六角起子三三枝
    、麻布手套三只、行動電話一支等物，因並無證據證明為被告供本件犯罪所用之
    物，爰均不予宣告沒收。
據上論斷，應依刑事訴訟法第四百五十二條、第二百九十九條第一項前段，刑法第二
十八條、第三百二十條第一項、第三百二十一條第一項第二款、第五十六條，罰金罰
鍰提高標準條例第一條前段，判決如主文。
本案經檢察官蔡宏展到庭執行職務。
中      華      民      國    九十二    年      一      月    二十二    日
                                      臺灣臺北地方法院刑事第四庭
                                          法  官  楊  晉  佳
右正本證明與原本無異。
如不服本判決，應於判決送達後十日內，向本院提出上訴狀。
                                          書記官  陳  惠  娟
中      華      民      國    九十二    年      一      月    二十三    日
附錄：本案論罪科刑法條全文
刑法第三百二十條第一項：
意圖為自己或第三人不法之所有，而竊取他人之動產者，為竊盜罪，處五年以下有期
徒刑、拘役或五百元以下罰金。
刑法第三百二十一條第一項第二款:
一犯竊盜罪而有左列情形之一者，處六月以上五年以下有期徒刑：
  於夜間侵入住宅或有人居住之建築物、船艦或隱匿其內而犯之者。
  毀越門扇、牆垣或其他安全設備而犯之者。
  攜帶兇器而犯之者。
  結夥三人以上而犯之者。
  乘火災、水災或其他災害之際而犯之者。
  在車站或埠頭而犯之者。
二前項之未遂犯罰之。


司法院資訊處製作；財團法人民間司法改革基金會備份。
